【裁判字號】    97,訴,1173
【裁判日期】    970903
【裁判案由】    強盜等
【裁判全文】
臺灣高雄地方法院刑事判決              97年度訴字第1173號
公  訴  人  臺灣高雄地方法院檢察署檢察官
被      告  己○○
指定辯護人  本院公設辯護人馬碩遠
上列被告因強盜等案件，經檢察官提起公訴（97年度偵字第1162
0 、13626 、14662 號、97年度毒偵字第4859號），本院判決如
下：
    主  文
己○○犯如附表二編號1 所示之夜間侵入住宅竊盜罪，累犯，處
有期徒刑捌月。又犯如附表二編號2 、3 、6 、7 、11所示之竊
盜罪，共伍罪，均累犯，各處如上開附表編號所示之刑。又犯如
附表二編號4 、5 、8 所示之搶奪罪，共參罪，均累犯，各處如
上開附表編號所示之刑。又犯如附表二編號9 所示之攜帶兇器搶
奪罪，未遂，累犯，處有期徒刑壹年。又犯如附表二編號10所示
之攜帶兇器搶奪罪，累犯，處有期徒刑壹年貳月，扣案口罩壹個
沒收之。又犯如附表二編號12所示之搶奪罪，累犯，處有期徒刑
捌月，扣案口罩壹個沒收之。又施用第一級毒品，累犯，處有期
徒刑拾月；扣案之注射針筒壹支沒收之；扣案之第一級毒品海洛
因壹包（檢驗前淨重零點零壹參公克、檢驗後淨重零點零零捌公
克，含殘留海洛因難以析離之包裝袋壹個），沒收銷燬之。應執
行有期徒刑陸年陸月；扣案之口罩壹個、注射針筒壹支，均沒收
之；扣案之第一級毒品海洛因壹包（檢驗前淨重零點零壹參公克
、檢驗後淨重零點零零捌公克），沒收銷燬之。
    事  實
一、己○○前於民國89年間因施用毒品案件，經台灣高雄少年法
    院以89年度少調字第979 號裁定觀察、勒戒，經評定有繼續
    施用毒品之傾向，再裁定令入戒治處所強制戒治，於91年6
    月5 日強制戒治執行完畢。又於91年間又因施用毒品案件，
    經本院以91年度毒聲字第8409號裁定令入戒治處所強制戒治
    ，於92年12月30日執行完畢。嗣又於94年間因連續施用第一
    、二級毒品及竊盜等案件，分別經本院判處有期徒刑10月、
    4 月、1 年2 月確定，再經本院依中華民國九十六年罪犯減
    刑條例裁定各減為有期徒刑5 月、2 月、7 月，應執行有期
    徒刑1 年確定，嗣於97年1 月8 日執行完畢；詎其不知悔改
    ，仍意圖為自己不法所有，為下列12次犯行：
(一)於97年3 月15日20時許之夜間，無故侵入附表一編號1 所示
    之丁○○○之住宅內，徒手竊取丁○○○所有如附表一編號
    1 所示之財物1 次，得手後於同年4 月10日偕同知情之癸○○（所涉贓物罪嫌尚在本院審理中）將所竊得之金手鍊1 條
    持往高雄縣林園鄉○○街547 號景麗銀樓（負責人陳戴麗璪
    ）變賣為金錢，得款新臺幣（下同）3,410 元供己花用。又
    自97年4 月2 日起至同年4 月18日止，分別於附表一編號2
    、3 、6 、11所示時地，無故侵入丑○○、乙○○、庚○○
    、壬○○之住宅內，徒手竊取上開附表編號所示之財物共計
    4 次（侵入住宅部分均不另為不受理之諭知），所竊得之金
    錢均供己花用；另竊得壬○○所有之欄杆用鐵板條6 支，則
    於97年4 月18日14時許載往位於高雄縣林園鄉港埔村之寶淶
    發資源回收場（負責人蔡瑞福）變賣，得款345 元供己花用
    ；至所竊得庚○○所有之手機2 支，則丟棄在高雄縣林園鄉
    ○○○路大排水溝內。又於94年4 月15日16時許，在附表一
    編號7 所示地點，因見劉重雄停放該處之車牌號碼OON- 166
    號重型機車1 台上留有鑰匙未取走，乃徒手以該鑰匙發動機
    車之方式竊取該車（以上各次竊盜時間、地點、犯罪手法及
    竊得財物價值，均如附表一編號1 至3 、6 、7 、11所示）
    。
(二)於97年4 月12日起至同月19日止，分別於附表一編號4 、5
    、8 、12所示之時間及商店或處所，以上開附表編號所示之
    方式，徒手搶奪各商店收銀機內之現金及辛○○所有之金戒
    指1 枚，共計4 次；另於附表一編號9 、10所示之時間及便
    利商店內，手持各該商店內所陳列販售、客觀上具有危險性
    而足供兇器使用之美工刀1 支或美容小剪刀1 支，下手搶奪
    各該商店收銀機內之現金，共計2 次，得手後所搶得之金錢
    均供己花用，所搶得上開金戒指1 枚，則於同年4 月14日偕
    同知情之癸○○持往高雄縣林園鄉○○街547 號景麗銀樓（
    負責人陳戴麗璪）變賣，得款9,851 元，其中200 元分予癸○○，其餘均供己花用（以上各次搶奪時間、地點、犯罪手
    法及搶得財物價值，均如附表一編號4 、5 、8 至10、12所
    示）。
二、於97年4 月19日18時許，在高雄縣林園鄉○○○路70巷3 號
    「賀凱旅社」302 室，基於施用第一級毒品海洛因之犯意，
    以注射針筒施打的方式，施用海洛因1 次。嗣經警於同日20
    時30分許，在高雄縣林園鄉○○街46號前循線查獲己○○，
    當場扣得其所有並供犯案使用之口罩1 個；復由己○○帶同
    警方前往上開「賀凱旅社」302 室內，查獲其所有之第一級
    毒品海洛因1 包（檢驗前淨重0.013 公克、檢驗後淨重0.00
    8 公克）及注射針筒1 支。另己○○於附表一編號1 、6 、
    8 所示之犯行未被發覺之前，向員警陳昭元自承上開附表編
    號所示之事實，自首而接受裁判。
三、案經辛○○、丙○○、壬○○、戊○○訴由高雄縣政府警察
    局林園分局報請臺灣高雄地方法院檢察署檢察官偵查起訴。
    理  由
壹、證據能力部分：
(一)本件證人即被害人張盧美英、丑○○、乙○○、庚○○、甲○○、壬○○、戊○○、被害人劉重雄之子子○○、景麗銀
    樓負責人陳戴麗璪、寶淶發資源回收場負責人蔡瑞福、同案
    被告癸○○於警詢時，被害人寅○○、辛○○、丙○○於警
    詢及偵查中之證述，均為被告以外之人於審判外之言詞陳述
    ；卷附高雄縣政府警察局車輛協尋電腦輸入單2 紙、失車紀
    錄1 張、贓物認領保管單3 紙、回收物電腦資料表1 紙、金
    飾買入登記簿影本2 紙，則係被告以外之人於審判外之書面
    陳述。公訴人及被告己○○就上開言詞及書面陳述，均同意
    作為證據。本院審酌上開證人於警詢或偵查中係說明本件遭
    搶或失竊之原因及過程，證人即同案被告癸○○係說明陪同
    被告己○○變賣本件遭搶或失竊物品之情形。上述車輛協尋
    電腦輸入單、失車紀錄、贓物認領保管單，係被害人失竊及
    認領遭搶、被竊物品之證明；回收物電腦資料表、金飾買入
    登記簿影本係記載金飾及鐵板塊之變賣紀錄；均具有相當之
    中立性。審酌前開言詞及書面陳述作成時之情況均屬正常，
    且與本案相關之待證事實具有關聯性，證明力非明顯過低，
    均認適當作為本案之證據，依刑事訴訟法第159 條之5 第1
    項之規定，認上開陳述均有證據能力。
(二)次按「法院或檢察官得囑託醫院、學校或其他相當之機關、
    團體為鑑定，或審查他人之鑑定，並準用第203 條至第206
    條之1 之規定。」、「鑑定之經過及其結果，應命鑑定人以
    言詞或書面報告。」，亦分別為刑事訴訟法第208 條第1 項
    前段、第206 條第1 項定明定。是經檢察官囑託相當之機關
    為鑑定後，經鑑定人以書面報告其鑑定之結果者，即屬同法
    第159 條第1 項所謂之「法律有規定者」，不受該條項規定
    「不得作為證據」之限制。又對於司法警察機關調查中之案
    件，或有量大或急迫之情形，為因應實務之現實需求，認為
    當然有鑑定之必要者，基於檢察一體原則，得由該管檢察長
    對於轄區內之案件，以事前概括選任鑑定人或囑託鑑定機關
   （ 團體）之方式，俾便轄區內之司法警察官、司法警察對於
    調查中之此類案件，得即時送請事前已選任之鑑定人或囑託
    之鑑定機關（團體）實施鑑定，有法務部92年9 月1 日法檢
    字第0920035083號函可按。查本案卷附臺灣檢驗科技股份有
    限公司濫用藥物尿液檢驗報告，係由臺灣高雄地方法院檢察
    署（下稱高雄地檢署）檢察官指揮高雄縣政府警察局林園分
    局送請臺灣檢驗科技股份有限公司進行鑑定；而卷附高雄市
    立凱旋醫院濫用藥物成品檢驗鑑定書，係由高雄地檢署囑託
    高雄市立凱旋醫院進行毒品成分之鑑驗，有高雄地檢署發回
    補足案件調查指揮書、上開濫用藥物成品檢驗鑑定書各1 份
    在卷可稽，依上開說明，前揭尿液檢驗報告及鑑定書均具有
    證據能力。
貳、實體部分：
一、上開事實，業據被告己○○於本院審理中自白甚詳，核與證
    人即被害人張盧美英、丑○○、乙○○、庚○○、甲○○、
    壬○○、戊○○、被害人劉重雄之子子○○、景麗銀樓負責
    人陳戴麗璪、寶淶發資源回收場負責人蔡瑞福、同案被告癸○○於警詢時，證人即被害人寅○○、辛○○、丙○○於警
    詢及偵查中、丙○○另於本院審理中之證述情節相符；復有
    附表一編號4 、8 、9 、10、12所示各被害商店內監視錄影
    器翻拍照片28張、採證照片28張、高雄縣政府警察局車輛協
    尋電腦輸入單2 紙、失車紀錄1 張、回收物電腦資料表1 紙
    、金飾買入登記簿影本2 紙、高雄縣政府警察局林園分局查
    獲毒品案件嫌疑人代號與真實姓名對照表暨臺灣檢驗科技股
    份有限公司97年5 月5 日濫用藥物尿液檢驗報告各1 紙在卷
    可稽。復扣得供被告竊盜、搶奪使用之車牌號碼OON-166 號
    重型機車1 台暨機車鑰匙1 支、口罩1 個、贓款100 元、安
    全帽1 頂、土黃色夾克1 件、黃灰色襯衫1 件、美工刀1 支
    、欄杆用鐵板條6 支，及供施用毒品之用之第一級毒品海洛
    因1 包、注射針筒1 支。又車牌號碼OON-166 號重型機車、
    欄杆用鐵板塊6 支、贓款100 元，業分別為被害人劉重雄之
    子子○○及被害人壬○○、戊○○領回之事實，有渠等出具
    之贓物認領保管單3 紙在卷可證；上開扣案毒品送請鑑定結
    果確含有第一級毒品海洛因成分（檢驗前淨重0.013 公克、
    檢驗後淨重0.008 公克），亦有卷附高雄市立凱旋醫院濫用
    藥物成品檢驗鑑定書1 紙在卷可查。足認被告自白與事實相
    符，堪予採信。是本件事證明確，被告犯行已堪認定。
二、論罪及科刑：
(一)按刑法第321 條第1 項第3 款之攜帶兇器犯竊盜罪，係以行
    為人攜帶兇器為其加重條件，此所謂兇器，其種類並無限制
    ，凡客觀上足對人之生命、身體、安全構成威脅，具有危險
    性之兇器均屬之，且祇須行竊時攜帶此種具有危險性之兇器
    為已足，並不以攜帶之初有行兇之意圖為必要（最高法院79
    年台上字第5253號判例可資參照）。被告犯附表一編號9 、
    10所示犯行所使用之美工刀、美容小剪刀等物，為金屬製成
    尖銳之物，業據證人丙○○證述甚明（本院97年8 月21日審
    判筆錄第4 頁），復有美工刀1 支扣案可參，客觀上均為足
    以危害人生命、身體之器械，當屬兇器之一種。核被告己○○所為，係分別犯下列之罪：
１、就附表一編號1 所示犯行，係犯刑法第321 條第1 項第1 款
    之於夜間侵入住宅竊盜罪。
２、就附表一編號2 、3 、6 、7 、11所示5 次犯行，均係犯刑
    法第320 條第1 項之竊盜罪。
３、就附表一編號4 、5 、8 、12所示4 次犯行，均係犯刑法第
    325 條第1 項之搶奪罪。
４、就附表一編號10所示犯行，係犯刑法第326 條第1 項、第
    321 條第1項第3款之攜帶兇器搶奪罪。
５、就附表編號9 所示犯行，係犯刑法第326 條第2 項、第321
    條第1 項第3 款之攜帶兇器搶奪未遂罪。
６、就事實欄二所示犯行，係犯毒品危害防制條例第10條第1項
    之施用第一級毒品罪。
７、被告己○○上開13次犯行，犯意各別，行為時間有異，均應
    予分論併罰。
(二)本件起訴意旨雖認被告就附表一編號10所示犯行，係以手持
    美容小剪刀之強暴、脅迫手段，至使被害人丙○○無從抗拒
    ，而取人財物，係犯刑法第330 條第1 項之加重強盜罪。惟
    按強盜罪之構成，以其實施之強暴、脅迫，已達於使人不能
    抗拒之程度為必要，倘其取物所實施之強暴、脅迫手段，尚
    未使人達於不能抗拒之程度，僅能依其情形論以搶奪或恐嚇
    取財罪名，尚難以強盜論擬。故被害人是否達於不能抗拒之
    程度，為強盜罪之構成要件（最高法院96年台上字第4651號
    判決參照）。經查，被告於手持美容小剪刀進入證人丙○○
    受僱之統一超商櫃臺取走金錢時，對於被害人丙○○並無言
    語脅迫之情事，亦始終未與丙○○有任何身體接觸；又被告
    係將兩隻手指伸入剪刀柄圓孔之方式握住剪刀，朝丙○○所
    在之櫃臺走近，然於前進過程中並未特意持剪刀逼近丙○○
    頭臉、身體或四肢，且被告進入櫃臺時，被害人丙○○曾向
    後退至距被告約2 至3 步之距離，依該距離被告縱手持剪刀
    亦無法立即刺到丙○○，而當時丙○○本可轉身逃離現場，
    然因顧及轉身後無法預測及監視被告之舉動，丙○○始選擇
    繼續留在原地看被告將現金取走後逃離現場，從被告走進櫃
    臺準備要拿錢至拿到錢離開後，前後歷時不到1 分鐘等情，
    業據證人即被害人丙○○於本院最後一次審理時證述甚詳，
    又被告手持之美容小剪刀雖係金屬尖銳之器，然其全長僅約
    6 公分，有被害人丙○○繪製之剪刀形狀圖1 紙附卷可參，
    是依證人丙○○前揭證述情節，難認被告對被害人丙○○所
    為已達於不能抗拒之程度。是本件被告所為，核與強盜罪之
    構成要件不符，僅構成攜帶兇器之搶奪犯行，本院基於社會
    基本事實同一之前提下，爰變更起訴法條為刑法第326 條第
    1 項，而有同法第321 條第1 項第3 款之攜帶兇器之加重情
    形。
(三)刑之加重與減輕：
１、累犯：
    被告有如事實欄所載有期徒刑執行完畢之前案紀錄，有臺灣
    高等法院被告前案紀錄表在卷可稽，其於有期徒刑執行完畢
    後5 年之內，故意再犯本件有期徒刑以上之罪共13罪，均應
    依刑法第47條第1 項之規定論以累犯。
２、未遂犯：
    又被告於著手犯附表一編號9 之攜帶兇器搶奪犯行之際，即
    為被害人寅○○抵抗並啟動警鈴而未得手，屬未遂之階段，
    應依刑法第25條第2 項之規定，按既遂犯之刑度減輕其刑。
３、自首：
    按裁判上一罪關係之案件，如其犯罪事實之一部已被發覺，
    雖在警詢或檢察官偵查中自白其餘未發覺之犯罪事實，固不
    符合刑法第62條自首之規定。惟如屬於數罪關係，雖已被發
    覺其中一罪，於偵查中，自行供出他罪之犯行，該他罪是否
    符合自首之規定，應以自白他罪之前，有偵查權之公務員是
    否已發覺該他罪為斷（最高法院87年度台上字第676 號判決
    意旨參照）。且祇以犯人在犯罪未發覺之前，向該管公務員
    告知其犯罪，而不逃避接受裁判，即與自首之條件相符，不
    以言明「自首」並「願受裁判」為必要，至是否同受他案訊
    問一併供出，與其自首之效力，並不生何影響（同院63年台
    上字第1101號、30年上字第140 號判例意旨參照）。又所謂
    「發覺」，係指有偵查犯罪職權之公務員已知悉犯罪事實與
    犯罪人而言，凡有偵查職權之機關或公務員，不知有犯罪之
    事實，或雖知有犯罪事實，而不知犯罪人為何人者，均屬之
    。此固非以確知其人犯罪無誤為必要，如對其發生嫌疑時，
    即得謂為已發覺；但此項對犯人之嫌疑，仍須有確切之根據
    得為合理之可疑者，始足當之，若單純主觀上之懷疑，要不
    得謂已發生嫌疑（同院93年度台上字第434 號、91年度台上
    字第6368號、第5203號、72年度台上字第641 號判決意旨參
    照）。經查，本件被告己○○係因犯附表一編號12所示搶奪
    犯行後為警逮捕，於員警詢問過程中，尚未發覺被告另有附
    表一編號1、6、8所示之犯行前，即於97年4 月20日主動向
    員警陳昭元坦承上開附表編號之犯行，並帶同員警前往犯罪
    地點拍照採證，有警詢筆錄及採證照片在卷可參（警一卷第
    8 頁背面、第9 頁、第22頁），自均符合自首要件，爰依刑
    法第62條前段規定，對於上開3 罪分別減輕其刑。
４、故就被告所犯附表一編號1 、6 、8 （自首）及編號9 （未
    遂）所示4 次犯行，均應與前開累犯之加重事實，依刑事訴
    訟法第71條之規定，先加重後減輕之；至被告其餘9 次犯行
    ，則應依前開累犯加重之事實，加重其刑。
(四)科刑：
    本件審酌被告正值壯盛，於前案犯竊盜罪經本院以94年度易
    字第1332號判處有期徒刑1 年2 月，並應於刑之執行前令入
    勞動場所強制工作3 年，甫於96年8 月17日因免予繼續執行
    而出監，仍不憑己力賺取報酬、獲取所需，僅因一己之私，
    即任意搶奪、竊盜他人財物，實屬不該；且被告前經觀察勒
    戒及強制戒治，猶未徹底戒除毒癮，足認其並無戒除毒害之
    決心；惟念被告犯後自白犯行，並帶同員警前往犯罪地點及
    銷贓處所拍照採證，節省偵審訴訟資源，就附表一編號7 、
    11所示竊得之物，已經警發還被害人，另參酌其犯罪手段、
    各次竊盜、搶奪財物之價值，及施用毒品乃自戕一己之身體
    健康，其行為本身對社會所造成之危害並非直接、鉅大等一
    切情狀，爰分別量處如主文所示之刑，並定其應執行之刑，
    以示懲儆。
四、沒收：
(一)扣案白色粉末1 包（檢驗前淨重0.013 公克、檢驗後淨重0.
    008 公克），經送驗後，確含有海洛因成分，有卷附高雄市
    立凱旋醫院濫用藥物成品檢驗鑑定書1 紙可參，自屬違禁物
    ；而包裝上開海洛因所用之包裝袋1 個，因與毒品難以完全
    析離，亦係違禁物，均應依毒品危害防制條例第18條第1 項
    前段之規定，併予宣告沒收銷燬之。至送鑑驗耗盡之海洛因
    ，既已滅失不存在，自無庸再為沒收銷燬之諭知。另扣案注
    射針筒1 支，為被告所有，且供其施用第一級毒品海洛因所
    用之物，扣案口罩1 個亦為被告所有，亦供被告犯附表一編
    號10、12所示犯行之物，業據被告供明在卷，均應依刑法第
    38條第1 項第2 款規定併予宣告沒收。檢察官認上開注射針
    筒1 支應依毒品危害防制條例第18條第1 項前段規定，宣告
    沒收銷燬，應有誤會，附此敘明。
(二)至扣案車牌號碼OON-166 號重型機車1 台暨機車鑰匙1 支，
    係被害人劉重雄遭竊之物；贓款100 元係被害人戊○○遭搶
    奪之財物；欄杆用鐵板條6 支係被害人陳雅吟失竊之物品；
    美工刀1 支係被害人寅○○所受僱之十三姨超商所有之物；
    另被告持以犯附表一編號10所示搶奪犯行之美容小剪刀1 支
    ，並未扣案，且為被害人丙○○所受僱之統一超商所有之物
    ，均核非被告所有。又扣案安全帽1 頂、黃灰色襯衫1 件及
    土黃色夾克1 件雖係被告所有，且為其騎乘上開機車犯案時
    所穿戴之物，業經被告供明在卷，然依現行法令規定，騎乘
    機車時本應戴上安全帽，違規者得予以處罰，而襯衫及夾克
    本為蔽體之衣著，與本案犯罪非有直接密切關係；另起訴書
    所載扣案之剪刀1 支，雖係被告所有，然並無證據證明係供
    被告犯案所用之物，爰均不另為沒收之諭知，附此敘明。
五、不另為不受理之諭知部分：
    公訴意旨另以：被告自97年4 月2 日起至同年4 月18日止，
    分別於附表一編號2 、3 、6 、11所示時地，無故侵入丑○○、乙○○、庚○○、壬○○之住宅內，徒手竊取上開附表
    編號所示之財物共計4 次，因認被告此部分犯行另涉刑法第
    306 條第1 項之侵入住宅罪嫌。按告訴乃論之罪未經合法告
    訴者，應為不受理判決，刑事訴訟法第303 條第3 款定有明
    文。又刑法第306 條之罪，須告訴乃論，刑法第308 條第1
    項亦有明文。本件被害人丑○○、乙○○、庚○○、壬○○
    於警詢時均未表示欲對被告提出侵入住宅之告訴，此觀諸警
    卷即明，故檢察官就此部分逕行起訴，依前述法條規定，原
    應為不受理判決。本件起訴意旨固認此部分之犯罪，與被告
    上開竊盜罪部分應予分論併罰；惟此部分因被告主觀上係基
    於竊盜之犯意而著手為侵入住宅之行為，客觀上行為時間極
    為密接並有重疊性，係屬法律意義下之一行為，核與上開論
    證屬實之竊盜罪部分，有裁判上一罪之想像競合犯關係，爰
    不另為不受理之諭知，附此敘明。
六、據上論斷，應依刑事訴訟法第299 條第1 項前段、第300 條
    ，毒品危害防制條例第10條第1 項、第18條第1 項前段，刑
    法第320 條第1 項、第321 條第1 項第1 款、第3 款、第
    325 條第1 項、第326 條第1 項、第3 項、第11條、第47條
    第1 項前段、第25條第2 項、第62條前段、第38條第1 項第
    2 款，刑法施行法第1 條之1 ，判決如主文。
本案經檢察官吳美齡到庭執行職務
中    華    民    國    97    年    9     月    3    日
                  刑事第五庭   審判長法  官   黃建榮
                                     法  官   李嘉益
                                     法  官   蘇揚旭
以上正本證明與原本無異。
如不服本判決應於收受本判決後10日內向本院提出上訴書狀，並
應敘述具體理由，如未敘述上訴理由者，應於上訴期間屆滿後20
日內補提理由書狀於本院（均須按他造當事人之人數附繕本）「
切勿逕送上級法院」。
中    華    民    國    97    年    9     月    3     日
                                     書記官   莊正彬
附錄本判決論罪科刑法條：
刑法第320 條第1項
意圖為自己或第三人不法之所有，而竊取他人之動產者，為竊盜
罪，處5 年以下有期徒刑、拘役或5 百元以下罰金。
刑法第321條第1項第1款、第3款
犯竊盜罪而有左列情形之一者，處 6 月以上、 5 年以下有期徒
刑：
一  於夜間侵入住宅或有人居住之建築物、船艦或隱匿其內而犯
    之者。
三  攜帶兇器而犯之者。
刑法第325條第1項
意圖為自己或第三人不法之所有，而搶奪他人之動產者，處 6 月
以上 5 年以下有期徒刑。
刑法第326條
犯前條第 1 項之罪，而有第 321 條第 1 項各款情形之一者，處
 1 年以上 7 年以下有期徒刑。
前項之未遂犯罰之。
毒品危害防制條例第10條第1項
施用第一級毒品者，處 6 月以上 5 年以下有期徒刑。
附表一：
┌──┬─────┬─────┬───┬─────────┬───────┐
│編號│犯罪時間  │犯罪地點  │被害人│犯罪手法及所得財物│    備  註    │
├──┼─────┼─────┼───┼─────────┼───────┤
│1   │97年3月15 │高雄縣林園│張盧英│夜間無故侵入張盧英│被告於97年4 月│
│    │日20時許  │鄉王公村王│美    │美之住宅內，竊取金│10日偕同同案被│
│    │          │公路46之3 │      │項鍊1 條、金墜1 個│告癸○○（所涉│
│    │          │號4樓     │      │、金手鍊1 條、金戒│贓物罪嫌尚在審│
│    │          │          │      │指1 枚，價值總計4 │理中），將搶得│
│    │          │          │      │萬7,200 元（起訴書│之金手鍊1 條持│
│    │          │          │      │附表誤載為僅竊取金│往高雄縣林園鄉│
│    │          │          │      │項鍊2 條）        │文化街247 號由│
│    │          │          │      │                  │不知情證人陳戴│
│    │          │          │      │＊＊本件係自首    │麗璪經營之「景│
│    │          │          │      │                  │麗銀樓」變賣，│
│    │          │          │      │                  │得款3,410 元  │
├──┼─────┼─────┼───┼─────────┼───────┤
│2   │97年4月2日│高雄縣林園│丑○○│無故侵入丑○○住家│              │
│    │11時許    │鄉東汕村東│、謝艾│2 樓房間內，竊取現│              │
│    │          │汕路75號  │謹    │金約1 萬元及其女謝│              │
│    │          │          │      │艾謹所有之身分證、│              │
│    │          │          │      │學生證及硬幣約1 萬│              │
│    │          │          │      │元                │              │
├──┼─────┼─────┼───┼─────────┼───────┤
│3   │97年4月4日│高雄縣林園│乙○○│無故侵入乙○○住家│              │
│    │9時許     │鄉西汕村西│      │，竊取存錢筒1 個（│              │
│    │          │汕路226號 │      │內有現金約1,300 元│              │
│    │          │          │      │）                │              │
├──┼─────┼─────┼───┼─────────┼───────┤
│4   │97年4月12 │高雄縣林園│寅○○│被告佯以兌換硬幣為│              │
│    │日19時許  │鄉中汕村北│      │由，趁超商店員錢亭│              │
│    │          │汕路139之1│      │云打開收銀機時，搶│              │
│    │          │號「十三姨│      │奪收銀機內500 元紙│              │
│    │          │超商」    │      │鈔3 張共計1,500 元│              │
├──┼─────┼─────┼───┼─────────┼───────┤
│5   │97年4月14 │高雄縣林園│辛○○│被告在辛○○住處門│被告於97年4 月│
│    │日10時10分│鄉廣應村清│      │口佯裝詢問辛○○之│14日犯案當日即│
│    │許        │水岩路305 │      │子是否在家，趁楊志│偕同同案被告廖│
│    │          │          │      │明走至門口不備之際│誌成（尚在審理│
│    │          │          │      │，猝然抽取辛○○戴│中），將搶得之│
│    │          │          │      │在左手無名指上之金│金戒指1 枚持往│
│    │          │          │      │戒指1 枚（市價1 萬│高雄縣林園鄉文│
│    │          │          │      │元）              │化街247 號由不│
│    │          │          │      │                  │知情證人陳戴麗│
│    │          │          │      │                  │璪經營之「景麗│
│    │          │          │      │                  │銀樓」變賣，得│
│    │          │          │      │                  │款9851元，其中│
│    │          │          │      │                  │200 元分由廖誌│
│    │          │          │      │                  │成花用。      │
├──┼─────┼─────┼───┼─────────┼───────┤
│6   │97年4 月中│高雄縣林園│庚○○│趁庚○○住處大門未│嗣後被告因所竊│
│    │旬某日9 時│鄉潭頭村金│      │上鎖，而無故侵入黃│得手機無法撥打│
│    │許        │潭路20之3 │      │秀美住處2 樓，竊取│而將手機丟棄在│
│    │          │號        │      │手機2 支及現金1 千│林園鄉○○○路│
│    │          │          │      │元                │大排水溝內    │
│    │          │          │      │＊＊本件係自首    │              │
├──┼─────┼─────┼───┼─────────┼───────┤
│7   │97年4月15 │高雄縣林園│劉重雄│徒手竊取劉重雄停放│被告騎乘竊得之│
│    │許16時許  │鄉○○○段│（由其│田地前、留有鑰匙之│重型機車至以下│
│    │          │1197之0001│子劉慧│車牌號碼OON-166 號│編號8 至12所示│
│    │          │地號田地前│隆代為│重型機車1 台（市價│各次犯罪之犯罪│
│    │          │          │至警局│1萬 元）          │地點          │
│    │          │          │應詢）│                  │              │
├──┼─────┼─────┼───┼─────────┼───────┤
│8   │97年4月15 │高雄縣林園│甲○○│被告騎乘上開竊得之│              │
│    │日17時30分│鄉西溪村西│      │重型機車至甲○○受│              │
│    │許        │溪路123號 │      │雇之超商內，佯以兌│              │
│    │          │「日星超商│      │換硬幣及購買養樂多│              │
│    │          │」        │      │飲料為由，趁甲○○│              │
│    │          │          │      │打開收銀機時，搶奪│              │
│    │          │          │      │收銀機內1,000 元紙│              │
│    │          │          │      │鈔1 張（起訴書附表│              │
│    │          │          │      │誤載為100 元紙鈔1 │              │
│    │          │          │      │張）              │              │
│    │          │          │      │＊＊本件係自首    │              │
├──┼─────┼─────┼───┼─────────┼───────┤
│9   │97年4月16 │高雄縣林園│寅○○│被告騎乘上開竊得之│              │
│    │日20時28分│鄉中汕村北│      │重型機車至「十三姨│              │
│    │許        │汕路139之1│      │超商」，進入店內佯│              │
│    │          │號「十三姨│      │裝購買巧克力，見店│              │
│    │          │超商」    │      │員寅○○並未開啟收│              │
│    │          │          │      │銀機，遂拿起店內販│              │
│    │          │          │      │售之美工刀並推出刀│              │
│    │          │          │      │刃，強行進入櫃臺欲│              │
│    │          │          │      │打開抽屜，惟遭錢亭│              │
│    │          │          │      │云抵抗並啟動警鈴，│              │
│    │          │          │      │被告未搶得任何財物│              │
│    │          │          │      │即逃離現場，並留下│              │
│    │          │          │      │美工刀一把        │              │
├──┼─────┼─────┼───┼─────────┼───────┤
│10  │97年4月18 │高雄縣林園│丙○○│被告騎乘上開竊得之│              │
│    │日9時40分 │鄉港嘴村沿│      │重型機車，身穿黃灰│              │
│    │許        │海路3段235│      │色襯衫，並戴上口罩│              │
│    │          │號「統一超│      │遮蔽面目，至丙○○│              │
│    │          │商」      │      │受僱之超商內，向店│              │
│    │          │          │      │員丙○○佯裝兌換硬│              │
│    │          │          │      │幣及購買美容剪刀已│              │
│    │          │          │      │結帳尚未找錢，因張│              │
│    │          │          │      │淑婷以被告尚未付帳│              │
│    │          │          │      │而拒絕找錢，被告竟│              │
│    │          │          │      │持店內代售之長約6 │              │
│    │          │          │      │公分之美容剪刀，趁│              │
│    │          │          │      │丙○○未加防備之際│              │
│    │          │          │      │，進入櫃臺取走收銀│              │
│    │          │          │      │機下櫃內之1 千元紙│              │
│    │          │          │      │鈔3 張共計3, 000元│              │
│    │          │          │      │，得手後並攜帶搶得│              │
│    │          │          │      │現金及美容剪刀1 支│              │
│    │          │          │      │逃離現場          │              │
├──┼─────┼─────┼───┼─────────┼───────┤
│11  │97年4月18 │高雄縣林園│壬○○│被告騎乘上開竊得之│被告將竊得之鐵│
│    │日13時20分│鄉廣應村下│      │重型機車，無故侵入│板條以每公斤15│
│    │許        │腳61巷7號 │      │壬○○住處之倉庫內│元之代價出售給│
│    │          │          │      │，竊取壬○○所有之│不知情之證人蔡│
│    │          │          │      │欄杆用鐵板條6 塊（│瑞福（起訴書附│
│    │          │          │      │重約60公斤、市價  │表誤載為蔡瑞隆│
│    │          │          │      │2,500 元），得手後│）所經營之「寶│
│    │          │          │      │以竊得之上開重型機│淶發資源回收場│
│    │          │          │      │車將竊取之鐵板條載│」，得款345 元│
│    │          │          │      │離現場            │              │
├──┼─────┼─────┼───┼─────────┼───────┤
│12  │97年4月19 │高雄縣林園│戊○○│被告騎乘上開竊得之│              │
│    │日7時30分 │鄉頂厝村東│      │重型機車，身穿土黃│              │
│    │許        │林西路285 │      │色夾克，並戴上口罩│              │
│    │          │號「夏之雪│      │遮蔽面目，到戊○○│              │
│    │          │飲料店」  │      │受僱之「夏之雪飲料│              │
│    │          │          │      │店」，佯稱購買飲料│              │
│    │          │          │      │尚未找零錢，因陳乙│              │
│    │          │          │      │甄以被告尚未付帳而│              │
│    │          │          │      │拒絕找錢，被告竟直│              │
│    │          │          │      │接伸手打開櫃臺收銀│              │
│    │          │          │      │機搶奪100 元紙鈔10│              │
│    │          │          │      │張，共計現金1,000 │              │
│    │          │          │      │元                │              │
└──┴─────┴─────┴───┴─────────┴───────┘
附表二：
┌──┬──────┬───────┬──────────┐
│編號│  所為犯行  │ 所犯罪名     │  宣  告  刑        │
├──┼──────┼───────┼──────────┤
│1   │附表一編號1 │夜間侵入住宅竊│處有期徒刑捌月      │
│    │所示犯行    │盜罪          │                    │
├──┼──────┼───────┼──────────┤
│2   │附表一編號2 │竊盜罪        │處有期徒刑陸月      │
│    │示犯行      │              │                    │
├──┼──────┼───────┼──────────┤
│3   │附表一編號3 │竊盜罪        │處有期徒刑陸月      │
│    │示犯行      │              │                    │
├──┼──────┼───────┼──────────┤
│4   │附表一編號4 │搶奪罪        │處有期徒刑捌月      │
│    │示犯行      │              │                    │
├──┼──────┼───────┼──────────┤
│5   │附表一編號5 │搶奪罪        │處有期徒刑捌月      │
│    │示犯行      │              │                    │
├──┼──────┼───────┼──────────┤
│6   │附表一編號6 │竊盜罪        │處有期徒刑伍月      │
│    │示犯行      │              │                    │
├──┼──────┼───────┼──────────┤
│7   │附表一編號7 │竊盜罪        │處有期徒刑陸月      │
│    │示犯行      │              │                    │
├──┼──────┼───────┼──────────┤
│8   │附表一編號8 │搶奪罪        │處有期徒刑柒月      │
│    │示犯行      │              │                    │
├──┼──────┼───────┼──────────┤
│9   │附表一編號9 │攜帶兇器搶奪罪│處有期徒刑壹年      │
│    │示犯行      │，未遂        │                    │
├──┼──────┼───────┼──────────┤
│10  │附表一編號10│攜帶兇器搶奪罪│處有期徒刑壹年貳月  │
│    │示犯行      │              │                    │
├──┼──────┼───────┼──────────┤
│11  │附表一編號11│竊盜罪        │處有期徒刑陸月      │
│    │所示犯行    │              │                    │
├──┼──────┼───────┼──────────┤
│12  │附表一編號12│搶奪罪        │處有期徒刑捌月      │
│    │所示犯行    │              │
└──┴──────┴───────┴──────────┘


司法院資訊處製作；財團法人民間司法改革基金會備份。
